【裁判字號】    95,上訴,920
【裁判日期】    950711
【裁判案由】    毒品危害防制條例等
【裁判全文】
臺灣高等法院臺中分院刑事判決         95年度上訴字第920號
上  訴  人
即  被  告  丁○○
指定辯護人  張益隆律師
上  訴  人
即  被  告  乙○○
指定辯護人  張益隆律師
上  訴  人
即  被  告  甲○○
選任辯護人  楊振芳律師
上列上訴人因販賣毒品等案件，不服臺灣彰化地方法院94年度訴
字第952號，中華民國95年3月10日第一審判決（起訴案號：臺灣
彰化地方法院檢察署93年度偵字第5082號、第3237號、第4548號
），提起上訴，本院判決如下：
    主  文
上訴駁回。
    事  實
一、丁○○（原名劉全崇，綽號「古意」、「家棟」）前曾因竊
    盜案件，經臺灣雲林地方法院於民國90年3月19日以89年度
    易字第487號刑事判決判處有期徒刑7月確定，並於91年7月
    20日縮短刑期執行完畢，其仍未悔改，於92年10月15日16時
    許，在彰化縣埔心鄉○○路427巷1號住處附近釣魚場旁，拾
    得脫離不詳姓名年籍成年人（各該物品通常均為成年人所持
    有）持有之可發射子彈具有殺傷力之仿WALTHER廠PPK/S型半
    自動改造槍枝1枝（槍枝管制編號0000000000號、含彈匣1個
    ）、改造子彈1顆（不具殺傷力）、改造彈頭4顆（不具殺傷
    力）、改造子彈半成品19顆（不具殺傷力）、改造手槍護弓
    1個、火藥粉1包及底火98顆（係玩具底火帽，均不具殺傷力
    ），竟意圖為自己不法之所有，而侵占入己，並攜帶回彰化
    縣埔心鄉○○村○○路427巷1號住處藏置，未經許可而無故
    持有之。嗣於93年4月21日15時許，員警持原審所核發之搜
    索票至丁○○上開住處執行搜索，扣得上揭可發射子彈具有
    殺傷力之改造槍枝1枝、改造子彈1顆（不具殺傷力）、改造
    彈頭4顆、改造子彈半成品19顆、改造手槍護弓1個、火藥粉
    1包及底火98顆（係玩具底火帽）等物，始悉上情。
二、丁○○亦明知第一級毒品海洛因及第二級毒品甲基安非他命
    不得販賣，竟基於意圖營利販賣第一級毒品海洛因及第二級
    毒品甲基安非他命之概括犯意，於下列所示時間地點，連續
    販賣第一級毒品海洛因及第二級毒品甲基安非他命：
(一)自93年1、2月間某日起至同年2月11日止，由黃進添以家中
    （04）0000000號電話，撥打丁○○所有門號0000000000號
    行動電話，兩人再相約至彰化縣溪湖鎮○○路328巷50弄28
    號附近，連續販賣海洛因予黃進添（綽號「阿添」）5次，
    及先後販賣甲基安非他命予黃進添2、3次，每次交易金額均
    為新台幣（下同）1千元，合計販賣海洛因所得為5千元，販
    賣甲基安非他命所得係2千元（未扣案，以黃進添所述之購
    買海洛因5次及購買甲基安非他命最低次數2次及價格每次1
    包1千元計算，為有利被告丁○○之認定）。
(二)自93年1月底某日起至同年2月間止，在彰化縣埔心鄉○○村
    ○○路○段279巷口附近，由乙○○出面向丁○○購買第二級
    毒品甲基安非他命2次，交易金額分別為5百元、1千元，合
    計販賣所得為1千5百元（未扣案，以乙○○所述之2次次數
    ，及金額5百元、1千元各以1次計算，為有利被告丁○○之
    認定），乙○○取得甲基安非他命後，轉而供自己及其女友
    汪惠貞施用。
(三)於92年底期間，在丁○○位在彰化縣埔心鄉○○路427巷1號
    住處或甲○○（綽號「阿延」）位在彰化縣員林鎮○○路1
    巷20弄21號住處等地點，連續販賣甲基安非他命予甲○○3
    、4次，每次交易金額係5百元至1千元不等，合計販賣所得
    為2千元（未扣案，以甲○○所述之最低次數3次及價格5百
    元2次，1千元1次計算，為有利被告丁○○之認定），
(四)於93年初某日，丁○○販賣海洛因予甲○○1次，交易金額
    係5百元，合計販賣所得為5百元（未扣案，以甲○○所述之
    最低次數1次及價格5百元計算，為有利被告丁○○之認定）
    。
(五)自93年農曆過年期間（按除夕為93年1月21日）某日起至93
    年6月13日止，在張家展之住處，連續販賣海洛因予張家展
    ，每星期約2至3次，其中4、5次，交易價格約2、3百元，其
    餘交易價格約2、3千元，合計販賣所得為7萬1千元（未扣案
    ，以張家展所述之期間計算，最低係20週，每週以最低次數
    2次，合計40次，其中5次以最低價格2百元計算，其餘35次
    ，以最低價格2千元計算，為有利被告丁○○之認定）。
(六)自93年6月初某日起至同年6月13日（起訴書誤載為11日）止
    ，連續販賣甲基安非他命與張家展3、4次，每次交易金額2
    千元至3千元之次數有2、3次，交易金額5百元有1次，合計
    販賣所得為4千5百元（未扣案，以張家展所述之最低次數3
    次及價格5百元1次，2千元2次計算，為有利被告丁○○之認
    定）。
    嗣於93年6月12日23時30分許，在彰化縣田中鎮○○路與明
    慶街口，員警在張家展所駕駛車牌號碼W9-2081號自用小客
    車上，扣得丁○○所有之甲基安非他命4包（警秤毛重合計
    3.3公克），始查悉上情。
三、乙○○（綽號「阿松」）前曾因竊盜案件，分別經原審判處
    有期徒刑6月及1年而確定，並經原審於91年7月2日以91年度
    聲字第1195號裁定應執行刑為有期徒刑1年4月而確定，嗣於
    92年5月31日期滿執行完畢（起訴書誤載為同年6月4日執行
    完畢出監），其仍未悔改，明知第二級毒品甲基安非他命不
    得販賣，竟基於意圖營利販賣第二級毒品甲基安非他命之犯
    意，於93年1月中旬（農曆過年前）間，在彰化縣埔心鄉○○路某處，同意「阿明」以該土造槍管半成品1枝作為購買
    甲基安非他命之代價，而交付甲基安非他命1包（數量約可
    施用2次）予「阿明」（起訴書認為被告甲○○及丁○○就
    此部分之犯行，有犯意聯絡及行為分擔，尚有未洽）。又乙○○（承上販賣甲基安非他命之犯意）與甲○○及丁○○（
    承上販賣甲基安非他命之概括犯意）共同基於意圖營利販賣
    第二級毒品甲基安非他命之概括犯意聯絡及行為分擔，先由
    丁○○（以自己所有門號0000000000號行動電話作為聯絡工
    具），透過不詳管道販入甲基安非他命後，再由丁○○或交
    由甲○○、乙○○（以自己所有門號0000000000、00000000
    00號行動電話作為聯絡工具）以下列不等之金額出售，渠等
    分別於下列所示時間、地點，連續販賣第二級毒品甲基安非
    他命：
(一)自92年11月間某日起至93年1月19日止，黃朝欽（綽號「黑
    人」、「黑仔」，已於95年2月2日死亡）以撥打電話方式，
    連續向丁○○（起訴書誤贅載乙○○）表示要購買甲基安非
    他命，二人約定交易地點後，由乙○○或丁○○前往彰化縣
    溪湖鎮黃朝欽住處或彰化縣員林鎮火車站附近之全虹遊戲場
    內，交付甲基安非他命予黃朝欽，約2至3次，每次交易金額
    係5百元，合計販賣所得為1千元（未扣案，以黃朝欽所述之
    最低次數2次及價格5百元計算，為有利被告之認定）。
(二)自92年11月28日起至93年2月1日止，在彰化縣埔心鄉○○路
    與中正路279巷口處，由乙○○先後介紹綽號「阿明」、「
    阿奇」、「阿圳」及「小涵」等人陸續向丁○○購買甲基安
    非他命數次，每次交易金額1千元，合計販賣所得為4千元（
    未扣案，以乙○○所述，以每人最低購買1次計算，及價格1
    千元計算，為有利被告之認定）。
(三)自92年11、12月間起至93年1月間某日止，丁○○先後指示
    甲○○將甲基安非他命交付不詳姓名之購買者，次數約有2
    至3次，每次交易金額為5百元至1千元不等，合計販賣所得
    為1千5百元（未扣案，以甲○○所述，以最低購買次數2次
    計算，及價格5百及1千元各1次計算，為有利被告之認定）
    。
    嗣於93年2月12日10時40分許，在彰化縣埔心鄉○○村○○
    路○段276巷6號乙○○住處，扣得乙○○所有供自己施用之
    第一級毒品海洛因1小包（淨重0.01公克）、供施用甲基安
    非他命所用之吸食器1組、施用海洛因所用之注射針筒1支、
    販賣甲基安非他命所得之改造槍管1枝及其所有供以聯絡販
    賣甲基安非他命之行動電話2具（門號分別為0000000000、
    0000000000號）。另於93年2月12 日10時50分許，在彰化縣
    員林鎮○○路47之3號前，為警查獲，並在丁○○所駕駛之
    車牌號碼PM-9148號自用小客車內扣得不明粉末1小包（淨重
    0.22公克）及其所有供販賣海洛因及甲基安非他命所用之分
    裝毒品用之空塑膠夾鍊袋7個、分裝毒品用之吸管杓子1支及
    行動電話（00 00000000號）乙具。末於同日13時10分許，
    在彰化縣員林鎮○○路1巷20弄21號甲○○住處為警查獲甲○○。
四、丁○○明知第一級毒品海洛因、第二級毒品甲基安非他命不
    得非法轉讓，竟基於轉讓第一級毒品海洛因之概括犯意及第
    二級毒品甲基安非他命之概括犯意：
(一)自92年底起自93年年初止，在彰化縣埔心鄉丁○○住處，連
    續轉讓第一級毒品海洛因少許與甲○○2次（均已施用一空
    ）。
(二)在92年年底期間，亦在同一處所，連續轉讓第二級毒品甲基
    安非他命少許予甲○○3至4次（均已施用一空）。
(三)自92年12月間某日起至93年1月間某日（按應已超過93年1月
    9日）止，連續轉讓第一級毒品海洛因少許與乙○○5次（均
    已施用一空）；另外於同一期間，連續轉讓第二級毒品甲基
    安非他命少許予乙○○5次（均已施用一空）。
(四)於93年農曆過年（按除夕為93年1月21日）後某日，無償轉
    讓第一級毒品海洛因（摻有海洛因之香煙1支）予張家展1次
    （已施用一空）。
五、案經臺北市政府警察局移送臺灣臺北地方法院檢察署呈請台
    灣高等法院檢察署移轉及彰化縣警察局溪湖分局、田中分局
    報請台灣彰化地方法院檢察署檢察官偵查起訴。
    理  由
壹、犯罪事實一部分：
一、此部分業據被告丁○○於警詢、偵查及原審準備程序、審理
    中坦承不諱，且證人即共同被告甲○○於偵查中亦供述：被
    告丁○○於92年11、12月間，仍持有扣案之改造手槍1枝等
    語。
二、此外，復有前揭查獲之改造槍枝1枝（含彈匣1個）扣案足資
    佐證，而扣案之槍枝經送內政部警政署刑事警察局鑑定結果
    ，認為該槍枝（槍枝管制編號：0000000000號），認係由仿
    ＷＡＬＴＨＥＲ廠ＰＰＫ/Ｓ型半自動手槍製造之玩具手槍
    換裝土造金屬槍管而成之改造槍枝，機械性能良好，可擊發
    適用子彈，認具殺傷力，有該局93年4月28日刑鑑字第09300
    87910號槍彈鑑定書1份在卷足參（見93年度偵字第3237號偵
    查卷第19至23頁），核與被告之自白相符，此部分之事實，
    事證明確，被告此部分之犯行至堪認定，應依法論科。
貳、犯罪事實二、三、四部分：
一、訊據被告丁○○、甲○○、乙○○均矢口否認有何上開犯行
    ，被告丁○○辯稱：我沒有販賣海洛因及甲基安非他命，證
    人黃進添等人所說關於販賣毒品部分不實，他們有要我調毒
    品，我有幫忙調，黃進添、張家展與我有仇隙，我也沒有轉
    讓海洛因及甲基安非他命給被告甲○○、乙○○二人云云；
    被告甲○○辯稱：檢察官之筆錄，伊當時聽錯了，伊係與被
    告丁○○一起出錢購買甲基安非他命，並未向被告丁○○購
    買甲基安非他命，也未販賣甲基安非他命云云；被告乙○○
    辯稱：綽號「阿明」者有時會來找伊，因為二人均有施用甲
    基安非他命之習慣，有時會請綽號「阿明」者施用，有一次
    「阿明」來找我，並且一起施用毒品之後，「阿明」就將扣
    案之槍管1支之寄放在我這裡，我並沒有交給他甲基安非他
    命，亦未介紹「阿明」等人向被告丁○○購買甲基安非他命
    ，伊也未販賣甲基安非他命云云。
二、證據能力之說明：
(一)被告甲○○、乙○○於警詢中之自白，確實係出於被告甲○○、乙○○任意性，並沒有以不正（法）方式取得一節，已
    據原審勘驗被告甲○○、乙○○警詢光碟無誤，此有原審94
    年9月21日、同年11月2日勘驗筆錄在卷可徵，此外又查無其
    他有影響其自白之任意性之處，因此被告甲○○、乙○○分
    別於警詢中所述，並無非任意性之情形，先此敘明。
(二)、傳聞證據之例外要件：
  １、按被告以外之人於審判中有死亡之情形時，其於檢察事務
      官、司法警察官或司法警察調查中所為之陳述，經證明具
      有可信之特別情況，且為證明犯罪事實之存否所必要者，
      得為證據，此觀刑事訴訟法第159條之3自明。
  ２、按因偵查中檢察官向被告以外之人所取得之陳述，原則上
      均能遵守法律規定，不致違法取供，其可信性極高。刑事
      訴訟法第159條之1第2項則明定被告以外之人於偵查中向
      檢察官所為陳述，除顯有不可信之情況者外，得為證據。
(三)關於黃朝欽、張家展、黃進添於警詢、偵查中陳述之證據能
    力：
  １、黃朝欽已於95年2月2日死亡一節，有卷附之戶籍資料可憑
      ，其就上開事實三、(一)所示之時、地向被告丁○○及乙○○購買甲基安非他命之事實，已於93年2月13 日警詢中
      ，就時間、地點、價格、聯絡方式陳述甚詳，黃朝欽復於
      偵查中證述：與警詢中所述相同內容之證詞。陳述，且警
      詢筆錄之製作，距所述最後一次毒品交易日期不到1月，
      且坦承有施用毒品之習慣，對於施用毒品來源當時記憶自
      較深刻，是黃朝欽先前警詢所述具有較可信之特別情況，
      且為證明犯罪事實存否所必要，依刑事訴訟法第159條之3
      之規定，自得為證據。
  ２、證人即張家展、黃進添於警詢、檢察官偵訊時所為陳述，
      未曾提及司法警察、檢察官在偵訊時有任何不法取供之情
      形，且證人張家展、黃進添二人均坦承有施用毒品之習慣
      ，對於施用毒品來源當時記憶自較深刻，是證人張家展、
      黃進添先前警詢所述具有較可信之特別情況，且為證明犯
      罪事實存否所必要，依刑事訴訟法第159條之1第2項、第
      159條之2之規定，自得為證據。
三、認定犯罪事實所憑之證據及理由：
(一)上開事實業據證人即共同被告甲○○（兼被告）、乙○○（
    兼被告）、汪惠貞、黃進添、黃朝欽證述屬實，其證述內容
    摘要如下：
１、證人即共同被告甲○○（兼被告）於警詢中證（供）述：（
    問：你所施用之毒品【甲基】安非他命係向何人購買的？價
    錢如何？）我都是向綽號「家棟」之丁○○及綽號「阿林仔
    」之曾永林等人購買的，向丁○○買比較貴，1錢（甲基）
    安非他命要價3千元或3千5百元不等，向曾永林買比較便宜
    ，1錢（甲基）安非他命要價2千5百元至3千元不等。（問：
    你有無販賣毒品？何種毒品？如何販賣？）我沒販賣毒品，
    我因為跟丁○○比較熟，所以別人要向丁○○購買毒品時，
    丁○○常常會叫我幫忙送去，而我只是分得一些免費的（甲
    基）安非他命施用而已。（問：你幫丁○○送何種毒品給購
    買的人？）大部分是幫丁○○送（甲基）安非他命給人，有
    時候也會幫忙送海洛因毒品。（問：你幫丁○○分送毒品，
    他沒有給你佣金嗎？）沒有，只有給我一些（甲基）安非他
    命施用，當作「走路工」而已。（問：除了丁○○及曾永林
    外，乙○○、黃朝欽、黃進添及汪惠貞等人有無販賣毒品？
    何種？有無施用毒品？何種？請詳述。）據我所知乙○○有
    在販賣（甲基）安非他命‧‧‧，有時候乙○○缺貨時，會
    叫我向丁○○調一些毒品給他，而且價錢都要壓低，否則他
    就沒得賺，他也有在施用海洛因毒品，‧‧‧黃進添有施用
    海洛因及（甲基）安非他命毒品，但我不知他有無販賣毒品
    ，而汪惠貞有在施用（甲基）安非他命毒品，我也不知她有
    無在販賣毒品。（警方搜索乙○○住處所查獲的改造槍管【
    已通槍管】1支，你是否知道何人擁有槍械等物？）‧‧‧
    丁○○也擁有1把類似「PPK」的短槍，我親眼看過。‧‧‧
    （警方提示93年1月19日17時24分5秒，由綽號「阿松」之乙○○（A）以0000-000000行動電話撥打0000-000000行動電
    話給你（B）的談話內容：「A：阿賢，你在那？B：山上。A
    ：『阿林仔』有跟你在一起嗎？B ：沒有，怎樣？A：要東
    西【指毒品】B：要多少你跟我講就好了，我這裡有啊。A：
    『阿林仔』給我3（指3千元）而已，可以也一樣嗎？B：『
    查埔』的嗎？A：對。B：35啦（指3千5百元）讓我賺五百。
    A：好啦，要幫人送過去哦！B：送去哪裡？A：田中。B：好
    啊。A：但我們現在沒現金給人家啊。B：為什麼沒現金給人
    家？那麼好笑。A：我身上都沒現金，要『東西』過去人家
    錢才給。B：我說我身上有『東西』你聽不懂？A：你那邊有
    多少？B：『東西』全部都在我這裡，你聽不懂。A：你過來
    家裡載我，『東西』是你自己個人的嗎？B：你不要管個人
    或是誰的，就35啦。A：我們一人5百。B：好啊！不然我都
    跑白工。A：好啊！B：你先回家，我處理好再過去找你。A
    ：不能太久。B：我現在跟人講另外一條，這條可能比你那
    條更大條。A：好啊，你那邊先處理，儘量快點。B：我知道
    。」是否有此事？）有的，確是「阿松」（指被告乙○○）
    打電話給我的內容沒錯，但當時的情形是丁○○與曾永林二
    人在電玩店內玩，暫時將他們二人的毒品交給我保管，我在
    車上時乙○○剛好打電話來要買毒品，所以才會有上述對話
    ，乙○○跟我講我們一人5百元是我想與乙○○偷賣一些丁○○與曾永林寄放的毒品賺一些錢加油用的。（問：上述譯
    文中所說的「東西」是指什麼？）是指海洛因及（甲基）安
    非他命毒品。（問：「查埔」所指何物？）是指（甲基）安
    非他命。（「查某」、「粗的」、「細的」、「硬的」、「
    軟的」係所指何物？）「查某」、「細的」、「軟的」係指
    海洛因毒品。「粗的」、「硬的」係指（甲基）安非他命毒
    品等語（93年2月12日警詢筆錄，見93年度偵字第3776號偵
    查卷第47至51頁）。另於偵查中證（供）述：（你最後一次
    施用毒品在何時？）是在2月12日的1週前，在員林鎮大村鄉
    的一個空地，施用安非他命。（你的毒品來源？）向丁○○
    買的。（何時起向他買？價格？）在施用前的2星期內陸續
    向他買了2、3次，價格是半錢2千5百元，我向他買5百元或1
    千元。‧‧‧（你有幫丁○○送過【甲基】安非他命？）沒
    有。（你有向乙○○買過毒品？）沒有。（你在電話中所稱
    「東西」、「查埔」係何指？）是指（甲基）安非他命。（
    你在電話中所稱「查某」、「細的」、「軟的」係何指？）
    是指海洛因。（你在電話中所稱「粗的」、「硬的」係何指
    ？）（甲基）安非他命。（在何處購買？）丁○○住處前的
    一間廟內等語（93年3月4日偵訊筆錄，見93年度偵字第3776
    號卷第214至215頁）；另於93年10月7日偵查中供述：（毒
    品【甲基】安非他命的來源？）跟丁○○拿的，時間我忘了
    ，大概是92年被查獲前11 或12月時候，我是跟他拿，沒有
    跟他買，要來吃，我和他是朋友。（何時開始幫丁○○將毒
    品交給買家？）92年11、12月，交付（甲基）安非他命給買
    家。買家我已經忘記了，大概2、3次，地點我也忘了。買家
    大概5百元、1千元都有。（為何要幫丁○○將毒品交給買家
    ？）只是幫他拿給買家而已，我忘記時間了，因為我有海洛
    因的毒癮，所以我要跟他拿海洛因施用，他就要求我順便把
    毒品拿給買家，都是我一個人拿給對方的。第一次我忘記了
    ，大概是92 年的時候，最後一次是93年1月，但是我不確定
    ，對方拿錢給我之後，我就拿給丁○○。（丁○○一次給你
    多少毒品？）大概都是夠用而已。（與丁○○有仇恨嗎？）
    沒有，我沒有陷害他。（是否有調「貨」【指毒品】給乙○○？）乙○○有打電話問我，但是我貨沒有給他，我叫他去
    找別人。（乙○○是否有向丁○○購買毒品？）我不知道，
    乙○○與丁○○原本就認識，但我不知道是否有向丁○○買
    毒品。（黃朝欽是否有幫丁○○賣毒品？）我不知道。時間
    太久了，我忘記了。黃朝欽是跟丁○○買毒品，買來自己施
    用，我有看到黃朝欽跟他買（甲基）安非他命，我看到的次
    數1次或2次，買了幾次我不知道。（曾否目睹丁○○擁有1
    把PPK的短槍？）有，在丁○○的家，大概92年10、11 、12
    月的時候，正確日子我忘記了。（丁○○於93 年4月21日被
    查獲的手槍是否為你所看過的手槍？）是。（最後一次幫丁○○送海洛因是何時？）我忘記了‧‧‧（對於你有幫丁○○交付毒品給買家有何意見？）有，是我帶他們去而已等語
    （見93年度偵字第3237號偵查卷第63至64頁）；又於94年4
    月13日偵查中供述：（毒品來源？）甲基安非他命是跟丁○○買的，也有免費拿的，時間大約是92年年底，有時候在我
    家交貨，有時候在丁○○住處，每次交易金額5百元到1千元
    ，次數大約3、4次，最後一次我忘記了。免費拿的部分，我
    如果沒有錢的時候，去找他，他就會給我，時間大約是92年
    年底，次數也是3、4次。海洛因部分，大約93年年初跟他買
    的，最後一次時間我忘記了，總共1、2次。（是否於92 年
    11月間到93年1月間有幫丁○○把毒品拿給買家？）我是有
    跟他買，‧‧‧。（乙○○是否有請你幫其他買家調取毒品
    ？）沒有，電話中是有講，但是這條交易沒有成功，我沒有
    做，乙○○後來去找丁○○。（乙○○為何會打電話給你？
    ）因為他找不到丁○○所以才來找我，然後問我這邊有沒有
    東西，是什麼東西我已經忘了，不知道是海洛因還是甲基安
    非他命。（是否有看過黃朝欽跟丁○○購買毒品？）有，大
    約是92年年底，因為是我去丁○○那邊購買毒品，看到黃朝
    欽也在那邊買毒品，他是買（甲基）安非他命。（丁○○曾
    經免費提供給你哪種毒品？）海洛因、（甲基）安非他命都
    有，是我自己跟他要的，海洛因是在92年底至93年初，我沒
    錢才跟他要，他有就會給我，次數我忘記了，大約1、2次，
    因為他沒有賣很大等語（見93 年度偵字第3237號偵查卷第
    79至80頁）。
２、證人即共同被告乙○○（兼被告）於93年2月13日警詢中證
    （供）述：（警方執行搜索你是否在場？當場查扣何物？有
    何人在場？）警方執行搜索時有我和我女友汪惠貞在場，並
    在我住處房間內查扣海洛因1小包（淨重0.01公克）、甲基
    安非他命吸食器1組、注射針筒1支、改造槍管1支、行動電
    話2具（0000-000000、0000-000000）等物品。（警方查獲
    右記違禁物是何人所有？作何用途？汪惠貞在場作何事？）
    都是我本人所有，海洛因是我自己施用，吸食器是我製作後
    與汪惠貞共同使用，汪惠貞於本（2）月12 日凌晨3時許買
    便當到我住處及我提供（甲基）安非他命給她施用，但我沒
    有向她收錢。2支行動電話是藥腳跟我調海洛因和（甲基）
    安非他命及我向藥頭調藥（指毒品）所使用，改造槍管是綽
    號「阿明」男子送給我，並叫我自己到玩具店找小型四五玩
    具手槍將槍管換掉再裝上該改造槍管即可擊發實彈使用。（
    綽號「阿明」男子於何時？何地？將改造槍管交付給你？有
    無代價？組裝完成後作何用途？）於今（93 ）年1月中旬過
    年前，詳細時間我記不清楚，在我家前面的中正路上「阿明
    」將改造槍管交給我，代價就是以（甲基）安非他命換取，
    如果我有錢組裝完成是想拿來防身。（你知道綽號「阿明」
    男子現住何處？本名及聯絡方式為何？改造槍管來源為何？
    另外你所述之藥頭和藥腳有哪些人？本名及聯絡方式為何？
    請詳述）「阿明」本名我不清楚‧‧‧至於改造槍管是我拿
    可施用2次的安非他命給他，而他才送給我，藥頭、藥腳有
    綽號「阿延」（事後查證本名為甲○○）、「阿偉」（事後
    查證本名為吳維乾）（你們的術語「查埔」、「查某」、「
    粗的」、「細的」、「硬的」、「軟的」所指為何？）「查
    埔」、「粗的」、「硬的」是第二級毒品（甲基）安非他命
    ，「查某」、「細的」、「軟的」是第一級毒品海洛因等毒
    品。‧‧‧（你有無販賣海洛因和甲基安非他命等毒品？）
    我都是幫朋友調藥，我都帶他們去找藥頭「家棟」、「阿延
    」，然後再從中分得一些海洛因和甲基安非他命供自己和女
    友汪惠貞施用。（你所指的吸毒朋友有那些人？）像是綽號
    「黑仔」、「阿民」（事後查證本名為陳志民）、「阿偉」
    （事後查證本名為吳維乾）、「和尚」、「小涵」、「阿延
    」（指被告甲○○）。（根據警方通訊監察你所持有0000-0
    00000行動電話92年11月28日至93年2月1日期間和前所供述
    綽號「黑仔」（聯絡電話0000-0 00000）、「阿民」（聯絡
    電話0000-000000）、「阿偉」（聯絡電話係都使用公共電
    話及0000-000000）、「和尚」（聯絡電話0000-0000000）
    、「小涵」（聯絡電話0000-00000 0）、「阿延」（聯絡電
    話0000000000）等人有毒品交易情形，你作何解釋？）「黑
    仔」、「阿民」、「阿偉」、「和尚」、「小涵」、「阿延
    」需要毒品，我幫他們當面跟「家棟」接頭，然後價錢他們
    自己去談，‧‧‧（你於何時？何地？幫「黑仔」、「阿民
    」、「阿偉」、「和尚」、「小涵」、「阿延」等人跟「家
    棟」接洽毒品買賣？）帶他們和「家棟」接洽毒品買賣時間
    都在晚上，期間大概是從去（92）年12月開始至最後一次是
    今年過年前左右，地點都在埔心鄉○○路與中正路279巷口
    交易，詳細時間、地點我記不得。（你有無替「家棟」本名
    丁○○的藥頭運送販賣毒品？）有，我幫「家棟」送甲基安
    非他命給「黑仔」，並向「家棟」拿取一些甲基安非他命自
    己施用，沒有拿過錢。（你於何時？何地？幫「家棟」送甲
    基安非他命給「黑仔」？前後共幾次？）我於去（92）年11
    月底某天晚上曾經幫「家棟」從埔心路上取貨後送甲基安非
    他命到「黑仔」他員林的住處，正確地點記不清楚了，‧‧
    ‧（「阿林仔」（本名曾永林）、「阿延」（本名甲○○）
    、「家棟」（本名丁○○）等三人是否一起在販賣毒品？有
    無親眼所見？何時？何地？）「阿林仔」我只看過他和「家
    棟」在一起，是沒看過他販賣毒品，至於「阿延」、「家棟
    」據我所知就有在販賣毒品，我有在場看見，時間次數太多
    我記不得了，地點都是在埔心鄉附近，詳細地點我也記不得
    。（「黑人」（本名黃朝欽）、「阿添」（本名黃進添）、
    「阿偉」（本名吳維乾）等三人是否經常介給買家向「家棟
    」或透過你買毒品？從中獲利多少？）「黑人」和「阿偉」
    是有介紹朋友向「家棟」或透過我買毒品，至於「阿添」，
    我只見過他和「家棟」在一起，但是沒有透過我買毒品。獲
    利部分，我沒有向他們拿過錢，都是他們給我甲基安非他命
    作為代價。（你是否知道「家棟」擁有槍枝及販賣毒品所使
    用之電子磅秤等違禁品？）我沒見過，我於92年11月底，他
    開PM-9148號自用小客車載我一起去送毒品時，在他車上看
    到電子秤。（你有無幫女友汪惠貞拿過甲基安非他命等毒品
    ？向何人於何時、何地拿取？次數為何？如何計價？）半個
    月前汪惠貞開始向我說她朋友要拿甲基安非他命，大約有2
    次，有時我出錢，有時是她自己出錢，價錢約5百至1千元
    不等，都是我向「家棟」拿的，‧‧‧，後來我發現她好像
    有在施用，我就沒有幫她調甲基安非他命，若她叫我幫她調
    「貨」，我就叫她到我住處施用，前後約3次等語（90年度
    偵字第3776號偵查卷第23至29頁）；於93年2月13日偵查中
    供述：（你在93年2月12日凌晨3時在你的住處提供甲基安非
    他命予汪惠貞使用？）有，但未向她收錢。（毒品何來？）
    向丁○○買的，甲基安非他命5百元或1千元1包，是在我家
    279巷口交易的。（你最近施用之甲基安非他命及海洛因均
    向丁○○買的？）甲基安非他命是向他買的，海洛因是向「
    阿偉」換的。（汪惠貞施用之毒品均是你提供的？）有時她
    有錢我們一起去向丁○○買，她沒錢時由我去買分給她施用
    。（你在何時買分給她施用？）只有昨天那一次，因我不希
    望她施用。（你有幫丁○○運送過毒品？）我在92年11月有
    幫他送過1小包甲基安非他命給黃朝欽，是送到彰化縣員林
    鄉黃朝欽住處巷口。‧‧‧（0000-000000、0000000 000號
    行動電話是你在使用？）是的。（汪惠貞使用何電話？）00
    00-000000號電話等語（見93年度偵字第3776號偵查卷第176
    至177頁）；於93年10月13日偵查中供述：（毒品來源？）
    我是向員林全虹遊戲場一位叫作「阿中」拿的。（是否有向
    丁○○拿毒品？）我有向丁○○拿毒品，從92年12月到93年
    1月份，跟他要甲基安非他命大概5次，我也有跟他要海洛因
    ，也約5次。（為何丁○○會給你毒品？）因為我們都是鄰
    居，也有親戚關係，我難過的時候就跟他要。（警詢中所言
    是否實在？）實在。‧‧‧（譯文中顯示你有幫丁○○送毒
    品或是介紹買家，有何意見？）因為我一些吸毒的朋友，他
    們會問我要去哪裡拿毒品，我說要找人拿，要打電話給丁○○，然後我就跟我朋友一起去找丁○○拿甲基安非他命，1
    次1千元，他們自己和丁○○接觸。（何時開始介紹朋友向
    丁○○買毒品？）92年年底開始介紹「阿圳」、「阿明」、
    「阿奇」，其他的我忘記了，大概有3、4人，最後一次我已
    經忘了。（是否有獲得益處？）我會主動向丁○○要毒品，
    丁○○會給我。（介紹買家向丁○○購買毒品次數？）我忘
    記了，交易成功的也好幾次。（問：如何知悉交易成功？）
    我帶朋友去，由他們自己去交易，回來的時候我有問他們，
    他們說有買到了。（是否有向甲○○調過毒品？）沒有。‧
    ‧‧（幫「阿明」調過幾次毒品？）好幾次，我是幫他向丁○○調毒品，調海洛因、甲基安非他命都有。（槍管是否「
    阿明」送你的？）是「阿明」送我的，我跟他說你拿這個給
    我沒用，他要我先收起來，我跟他說我拿這個會有問題。（
    有否免費提供毒品給汪惠貞？）沒有，我們都是一起施用，
    我們住在一起等語（見93年度偵字第5082號卷第100至102頁
    ）。另於原審證述：‧‧‧（電話中如何陳述？）我都說我
    要「東西」（台語），因為我之前都施用（甲基）安非他命
    比較多，所以丁○○知道我都是需要（甲基）安非他命。至
    於內容我不太記得。印象中會再廟那邊會合，他會跟我說多
    少錢，我才拿錢給他。我去的時候，我會先拿錢給他，我在
    那裡等候，他之後才會拿毒品回來，有時候大約都等了約2
    、30分鐘，等了約好幾次。（當時每天需要施用多少次？）
    因那是我和別人合夥購買，不是我一人的。我每天大約施用
    3、4次。（你除了跟丁○○拿之外，是否還有跟其他人買？
    ）也有找別人，我會先找他，有時候他不再，找不到他，我
    會去找別人買。（跟丁○○那邊拿的次數有幾次？）拿不到
    幾次。因為拜託他拿的次數不超過10次‧‧‧（之前在警詢
    、偵查中所言是否實在？）實在等語（見原審95年1月20日
    審判筆錄第14至17頁）。
３、證人汪惠貞（乙○○之女友，綽號「小惠」）於93年2月12
    日於警詢中證述：（妳是否知道乙○○有在販賣毒品？）我
    是沒有聽說他在販賣毒品，但是我知道有很多人會跟他要毒
    品。（跟乙○○要毒品的人是些什麼人？）我不認識他們，
    他們都講綽號，我搞不清楚。（乙○○是否曾提供毒品供妳
    吸食？）沒有，不過他常常跟我說他那邊有，很多哦。（妳
    是否知道乙○○與丁○○有共同販賣毒品？）我不知道，但
    是他們最近鬧得不愉快，好像是為了錢的事情等語（93年度
    偵字第3776號偵查卷第35至36頁）。
４、證人黃進添於93年2月12日警詢中證述：（你認識丁○○多
    久了？與他是什麼關係？）我認識他大約2個月之久，是我
    一個真名不詳綽號「鐵牛」的朋友介紹認識的，我跟他是朋
    友關係。（你平日是否有施用毒品的習慣？若是有，是吸食
    何種毒品？為何原因施用？）我偶爾有吸用甲基安非他命，
    還有嗎啡，但是不是常吸食，因為我的家庭壓力很大，不小
    心接觸到毒品，發現可以麻痺自己，所以才會想到施用毒品
    。（你所施用的這些毒品來源為何？購買幾次？如何聯絡賣
    方？）我這些毒品大部分是向綽號「家棟」丁○○買的，我
    是從今年過年前開始向他買嗎啡，大約買了5次左右，他每
    次賣我1小包算我1千元，我都是用我家電話（04-0000000）
    打「家棟」的電話（0000-000000號）向他聯絡，然後約定
    地點一手交錢一手交貨。（你與丁○○購買毒品曾在何處交
    易？）我與丁○○購買毒品都是與他約在我居住地旁的大水
    圳旁，都是在晚上。（你除了向丁○○買嗎啡外，是否有替
    他或其他人買賣毒品，或轉託代送毒品？）我除了自己吸食
    毒品外，我並沒有替丁○○及其他人買賣毒品，或轉託代送
    毒品。（你認不認識甲○○及曾永林、黃朝欽這三個人？知
    不知道他們三個人有替丁○○販賣毒品？）我都不認識，也
    不知道他們與丁○○共同販賣毒品，只知道丁○○有在販賣
    毒品等語（見93年度偵字第3776號偵查卷第58至59頁）。另
    於93年10月11日偵查中證述：（是否有幫丁○○運送或是轉
    送毒品？）沒有。（施用何種毒品？毒品來源？）一、二級
    都有，毒品都是向丁○○購買，時間我忘記了，大概是93年
    1、2月，小包1包1千元，重量我不知道。（向丁○○拿過幾
    次毒品？）3、4次。都是在我家門前大圳旁邊。（你與丁○○購買毒品稱「查某」，「查埔」是指何種毒品？）「查某
    」是一級的，就是海洛因。「查埔」是甲基安非他命。（最
    後一次購買是何時？）被查獲的前一天，也是在我家大圳旁
    邊。（是否有要誣陷丁○○的意思或與他有仇恨？）沒有。
    （是否有將毒品轉賣或轉送他人？）沒有等語（見93年度偵
    字第3237 號偵查卷第67頁）。另於94年4月12日偵查中證述
    ：（毒品來源？）時間太久了，正確時間我已經忘記了，但
    是就是在台北被警察查獲前1、2個月，是跟丁○○拿的。（
    向丁○○購買毒品經過？次數？何種毒品？）我都是打電話
    跟他買，但是次數我不太確定。甲基安非他命次數大概2、3
    次，每隔1至2星期，是丁○○親自拿給我的，在我家住處門
    前圳溝旁拿給我的，每次金額1千元，1小包。海洛因也是在
    同一段時間，次數大約4、5次，每隔2、3天1次，金額也是1
    千元，1小包，也是丁○○拿給我的。（是否有欠丁○○錢
    ？與他是否有恩怨？）沒有。（是否有陷害丁○○之意思？
    ）沒有等語（見93年度偵字第3237號偵查卷第77至78頁）。
    另於原審審理中證述：（請審判長提示偵查卷第59頁黃進添
    警詢筆錄【提示並告以要旨】，警察詢問你何時施用毒品，
    你說毒品是跟被告丁○○買的‧‧‧，這是你在警詢筆錄時
    所製作的筆錄，另請審判長提示黃進添於偵訊中所言【提示
    93偵字第5082號偵查卷第205頁黃進添偵訊筆錄】，本次作
    證說毒品來源是跟丁○○拿的，且這次買的是安非他命及海
    洛因，次數大約2、3次，4、5次，為何兩次所說的不同，究
    竟跟丁○○購買什麼毒品？你本身吸用何種毒品？）我本身
    有施用海洛因及甲基安非他命。我每次要他幫我拿，我都等
    很久，至於他是否還另外向其他人買，我不知道，但是每次
    都是他自己拿過來給我。（這二次筆錄，那次是比較真實的
    ？）因為那麼久了。我沒有什麼印象。我只知道，每次我都
    等很久。（之前於偵訊中作證所說是否實在？）有。（檢察
    官是否有要你陳述不實的話？）沒有等語（見原審95年1月
    20 日審判筆錄第8至9頁）。
５、證人黃朝欽（綽號「黑人」）於93年2月13日警詢中證述：
    （你所吸食之第二級毒品甲基安非他命係向何人購買？如何
    購買？價格為何？）我所吸食之第二級毒品甲基安非他命係
    向綽號「古意」，本名為丁○○所購買。我先用電話聯絡他
    ，再相約在員林火車站附近交易。我以5百元之代價向他購
    買1小包。（你是否有向乙○○（綽號「阿松」）購買過毒
    品？）我認識乙○○，但沒向他購買過毒品。（你是否經常
    介紹買家向丁○○購買毒品安非他命及海洛因？從中獲利多
    少？）我曾介紹買家向丁○○購買毒品甲基安非他命及海洛
    因。並沒有獲利，但交易成功後有時請我吸用一、二口甲基
    安非他命。（你有無販賣海洛因或甲基安非他命？）沒有等
    語（93年度偵字第3776號偵查卷第68至69 ）；另於93年3月
    4日偵查中證述：（你的毒品來源？）向丁○○買的。（何
    時起向他買？價格？）在施用前的1星期內陸續向他買了2、
    3次，價格是5百元。（在何處購買？）員林的電動玩具店買
    的。（你有向其他人購買過毒品？）沒有等語（93年度偵字
    第3776號偵查卷第215 頁）；於93年10月12日偵訊中證述：
    （毒品是向誰拿的？）我是向丁○○拿的，1次5百元，大概
    是在全虹遊戲場買的，我認的妹妹在那邊上班，我跟他買了
    2、3次，都是5百元，詳細的日期我不記得了，因為我有吸
    毒。（是否有介紹他人向丁○○購買毒品？）沒有，電話不
    是自己在用，有時候是別人在用，我在電話中很少說我是朝
    欽，丁○○打電話給我，不會叫我名字，他也很少打電話給
    我，我的綽號是「黑人」。我的電話在朋友車上丟掉了。（
    93年1 月19日是否有向丁○○購買毒品？）有，我是買甲基
    安非他命，但是我沒有施用海洛因，當時我可能是講太快了
    ，可能講成「查某」的，我沒有幫丁○○販毒。（毒品是向
    何人拿的？）我向丁○○買過2、3次，購買甲基安非他命，
    那是自己要吃的，別人有問過我，但我叫他們自己去找丁○○，我從來沒有拿錢去幫他們買。（與丁○○是否有仇恨？
    ）沒有等語（見93年度偵字第5082號偵查卷第93頁）。
６、證人張家展於93年6月13日於警詢中證述：（你總共向丁○○購買過幾次毒品？）我上個星期五向丁○○購買過1次甲
    基安非他命毒品，計5百元。（你是於何地點向丁○○購買
    甲基安非他命毒品？）在我住家。（你上個星期三所施用之
    甲基安非他命毒品是從何而來？）是我1、2星期之前向丁○○所購買吸食剩下的。（見田警刑0000000000號警卷第10至
    11頁）；另於93年6月13日偵訊中證述：（車上和車下的毒
    品是何人的？）是丁○○的，因為他之前就有在施用毒品。
    （那些毒品是何用途？）他之前有在販賣，最近是否有在賣
    我就不清楚了。（之前在警察局你說有向丁○○買毒品，是
    否屬實？）那是半年前的事，上星期也有。（買幾次？）只
    有買1次。（為何警詢說有2次？）當時頭昏想睡覺亂講的等
    語（見93年度偵字第4548號偵查卷第21至22頁）；於93年10
    月22日偵訊中證述：（毒品向誰拿或買？）我向丁○○買的
    ，我怕他會找我。我不是住那邊的人，因為我之前沒有施用
    一級毒品，我於93年過年後，他拿海洛因給我試用，一開始
    沒有拿錢，後來不好意思我就用買的，我向他買一周1、2次
    ，後來就每天1次，1次大概2、3千元，最後一次是93年6月
    13日那天，海洛因、甲基安非他命他拿給我。我本來就施用
    甲基安非他命，第一次向他買之時間，我記不得了，日子我
    都搞混了，我真的有向他買，最後一次也是93年6月13日，
    因為那天我有去找他，當時他有跟我說，不能說。當時他還
    有拿毒品給我，當時他拿海洛因給我，是1支菸，交待我說
    不能說是他賣的。（跟丁○○是否有恩怨或陷害他的意思？
    ）沒有。（購買次數？）甲基安非他命我忘了，1 次2、3千
    元，海洛因比較多，偶爾買。（93年6月13 日查獲4包甲基
    安非他命是誰的？）丁○○的，因為他是藥頭，我有跟他說
    各人做各人擔。（為何於偵查中曾陳述沒有向他買毒品？）
    當時有三個人在場，我不好意思說等語（見93年度偵字第45
    48號偵查卷第68至69頁）。另於原審審理中證述：（請審判
    長提示93偵字第4548第22頁，93年6月13日偵訊筆錄第11 頁
    【提示並告以要旨】，這頁第四行起所言是否屬實？究竟跟
    丁○○買過毒品幾次？何時？買何種毒品？）總共2、3次，
    安非他命跟海洛因都有，是93年的時候買的。‧‧‧（請看
    93年10月22日偵訊筆錄【提示並告以要旨】，是否於偵查時
    表示，你於93年過年後到93年6月13日向丁○○買過海洛因
    和安非他命？）這寫的不一樣。其中一句「當時他有交代我
    說不能說是他賣的」這句，他當時應該不可能這樣說。其餘
    是我說的沒錯，我有印象。（當時檢察官有對你不法取供等
    情？）沒有。（當時是否有實話實說？）有。‧‧‧（你跟
    丁○○調安非他命的次數有幾次？）大約2、3次，每次大約
    5百元。有時候也有2、3千，5百元祇有1次，2、3千的大概
    有2、3次。合計約有3、4次。（海洛因有無向丁○○拿？）
    海洛因都是請丁○○幫我調。大約只有2、3次，我實在也不
    知道有幾次。有時候丁○○請我施用，我不好意思，我會拿
    2、3百元給他，這樣大約4、5次。但因為我施用海洛因的次
    數不多等語（見原審95年1月20日審判筆錄第18至20頁）。
(二)另有臺北市政府警察局檢送之通訊監察書10紙、臺北市政府
    警察局刑事警察大隊第四隊執行通訊監察案件譯文表1份在
    卷可徵，並有扣案之甲基安非他命4包（警秤毛重合計3.3公
    克）、供販賣海洛因及甲基安非他命所用之分裝毒品用之空
    塑膠夾鍊袋7個、分裝毒品用之吸管杓子1支及被告丁○○所
    有之行動電話（0000000000號）乙具、被告張家松所有之00
    00-000000、0000000000號行動電話2具、土造槍管半成品1
    枝可資佐證。
(三)按販賣毒品海洛因、甲基安非他命，刑責極重，故販賣毒品
    行為，均以隱匿方式為之，既無公定價格，復容易因分裝而
    增減份量，而每次買賣之價量，亦常隨雙方關係深淺、資力
    、需求量及對行情之認知、來源是否充裕等因素，而異其標
    準，非可一概而論，是以販賣之所得、次數及利潤，除非被
    告丁○○坦承犯行，且價量俱臻明確外，究難察得詳實內情
    ，然販賣之人從價差或量差中牟利之方式雖異，然其意圖營
    利而販賣則無二致，蓋毒品海洛因屬量微價高之物，販賣者
    皆有暴利可圖，茍非意圖販賣營利，焉有甘冒被處重刑而販
    賣毒品之理，遑論販賣之對象即黃進添、張家展等人，並非
    至親好友，被告丁○○確有販賣第一級毒品海洛因及第二級
    毒品甲基安非他命、被告乙○○確有販賣第二級毒品甲基安
    非他命、被告丁○○、乙○○、甲○○確有共同販賣第二級
    毒品甲基安非他命，而均有營利之意圖，要無疑義。
(四)又被告丁○○分別販賣海洛因、甲基安非他命予黃進添、乙○○、張家展、甲○○等人，其中
１、黃進添部分，以其所述之購買海洛因5次及購買甲基安非他
    命最低次數2次及價格每次1包1千元計算（為有利被告丁○○之認定），合計販賣海洛因所得金額係5千元，販賣甲基
    安非他命所得係2千元。
２、乙○○部分，以其所述之2次及金額5百元、1千元，各以1次
    計算（為有利被告丁○○之認定），合計販賣甲基安非他命
    所得金額為1千5百元。
３、甲○○購買甲基安非他命部分，以其所述之最低次數3次，
    價格5百元2次，1千元1次計算（為有利被告丁○○之認定）
    ，合計販賣甲基安非他命所得金額為2千元。又關於購買海
    洛因部分，以其所述之最低次數1次及價格5百元計算（為有
    利被告丁○○之認定），合計販賣所得海洛因所得金額為5
    百元。
４、張家展關於購買海洛因部分，以張家展所述之期間計算，最
    低係20週，每週以最低次數2次，合計40次，其中5次以最低
    價格2百元計算，其餘35次，以最低價格2千元計算（為有利
    被告丁○○之認定），合計販賣海洛因所得金額為7萬1千元
    。又關於購買甲基安非他命部分，以其所述之最低次數3次
    及價格5百元1次，2千元2次計算（為有利被告丁○○之認定
    ），合計販賣甲基安非他命所得金額為4千5百元。
    被告乙○○販賣甲基安非他命予綽號「阿明」者，販賣所得
    財物為土造槍管半成品1枝。至於被告丁○○、乙○○、甲○○共同販賣甲基安非他命予黃朝欽、「阿明」、「阿奇」
    、「阿圳」、「小涵」暨其餘不詳姓名之購買者，其中
１、黃朝欽部分，以其所述之最低次數2次及價格5百元計算（為
    有利被告丁○○等三人之認定），合計販賣所得財物為1千
    元。
２、綽號「阿明」、「阿奇」、「阿圳」及「小涵」等人部分，
    以被告乙○○所述，以每人最低購買1次計算，及價格1千元
    計算（為有利被告丁○○等三人之認定），合計販賣所得財
    物為4千元。
３、不詳姓名之購買者，以被告甲○○所述，以最低購買次數2
    次計算，及價格5百及1千元各1次計算（為有利被告丁○○
    等三人之認定），合計販賣所得財物為1千5百元。
    以上被告丁○○自行販賣海洛因及甲基安非他命部分，其販
    賣所得財物總計分別為7萬6千5百元、1萬元。被告乙○○自
    行販賣甲基安非他命部分，販賣所得為土造槍管半成品1枝
    。至於被告丁○○、乙○○、甲○○共同販賣甲基安非他命
    所得總計為6千5百元，亦堪認定。
(五)證人即共同被告甲○○於原審翻異前詞，否認有向被告丁○○購買海洛因及甲基安非他命一節，揆諸上開其於警詢、偵
    查中之供述、證人即共同被告乙○○之證詞可知應係事後卸
    責之詞，不足採信，無從為被告丁○○有利之認定。
(六)是被告丁○○、乙○○、甲○○上開所辯，應係事後卸責之
    詞，均不足採信。本件犯罪事實二、三、四部分，事證明確
    ，被告等三人之犯行皆堪以認定，應依法論科。
四、查被告行為後，刑法第56條連續犯之規定，業於94年1月7日
    修正公布刪除，並於95年7月1日施行，則被告之犯行，因行
    為後新法業已刪除連續犯之規定，此刪除雖非犯罪構成要件
    之變更，但顯已影響行為人刑罰之法律效果，自屬法律有變
    更，依新法第2條第1項規定，比較新、舊法結果，仍應適用
    較有利於被告之行為時法律即舊法論以連續犯（最高法院95
    年第8次刑事庭會議決議參照），又行為後法律有變更者，
    依修正前刑法第2條第1項之規定，以適用裁判時法為原則，
    如行為時法有利於行為人，則例外適用行為時法；依修正後
    刑法第2條第1項規定，以適用行為時法為原則，惟如裁判時
    法有利於行為人，則例外的適用裁判時法，以往實務見解，
    認原判決未及比較適用新舊法時，上訴後，雖比較結果以舊
    法有利於行為人，而原判決別無其他撤銷事由，仍應由本院
    以此為由撤銷改判，惟修正後之規定係以適用行為時法為原
    則，因此原判決雖未及比較適用，然上訴本院後，經比較新
    舊法，行為後之法律並非較有利於行為人，仍應依法適用行
    為時法，則原判決適用行為時法即無不當，自不構成撤銷之
    事由。又查修正後刑法第2條第1項規定：「行為後法律有變
    更者，適用行為時之法律。但行為後之法律有利於行為人者
    ，適用最有利於行為人之法律」。被告行為後，刑法第51條
    業於民國94年1月7日修正公布，並於95年7月1日施行，修正
    前刑法第51條規定：「數罪併罰，分別宣告其罪之刑，依左
    列各款定其應執行者：」其中第5款規定：「宣告多數有期
    徒刑者，於各刑中之最長期以上，各刑合併之刑期以下，定
    其刑期。但不得逾二十年。」修正後刑法第51條第5款規定
    ：「宣告多數有期徒刑者，於各刑中之最長期以上，各刑合
    併之刑期以下，定其刑期。但不得逾三十年。」比較結果，
    修正後刑法並非較有利於行為人，依刑法第2條第1項前段之
    規定，仍應依修正前刑法，定其應執行之刑。另被告丁○○
    行為後，槍砲彈藥刀械管制條例部分條文業於94年1月26日
    經總統以華總一義字第09400010101號令修正公布，並自同
    年月28日起發生效力。該條例經修正後，原第11條之條文已
    遭刪除，就未經許可持有、寄藏可發射子彈具有殺傷力槍枝
    行為之處罰，條次改列於第8條第4項，且其法定刑提高為3
    年以上10年以下有期徒刑，併科新臺幣7百萬元以下罰金，
    較之修正前槍砲彈藥刀械管制條例第11條第4項未經許可，
    寄藏、持有可發射子彈具有殺傷力之改造槍枝罪之法定刑「
    1年以上7年以下有期徒刑，併科新臺幣7百萬元以下罰金」
    為重，是經比較新、舊法之結果，有關被告丁○○所犯未經
    許可，持有改造槍枝之部分，依刑法第2條第1項但書規定，
    應適用較有利於被告丁○○之舊法；合予敘明。
五、次按海洛因、甲基安非他命係毒品危害防制條例所定之第一
    、二級毒品，均不得非法販賣、轉讓。故核被告丁○○所為
    ，係犯修正前槍砲彈藥刀械管制條例第11條第4項之未經許
    可，持有可發射子彈具有殺傷力之改造槍枝罪、刑法第337
    條侵占脫離本人所持有之物罪、毒品危害防制條例第4條第1
    項販賣第一級毒品海洛因罪、同條例第4條第2項販賣第二級
    毒品甲基安非他命罪、同條例第8條第1項轉讓第一級毒品海
    洛因罪及同條例8條第2項轉讓第二級毒品甲基安非他命罪；
    而被告乙○○、甲○○二人所為，係犯毒品危害防制條第4
    條第2項販賣第二級毒品甲基安非他命罪。被告丁○○、乙○○、甲○○分別為供販賣、轉讓第一、二級毒品而持有該
    級毒品之低度行為，應為販賣、轉讓之高度行為所吸收，不
    另論罪。又被告丁○○所犯上開未經許可持有可發射子彈具
    有殺傷力之改造槍枝及侵占脫離本人所持有之物二罪間，具
    有方法結果之牽連關係，依刑法第55條牽連犯之規定，應從
    一重之未經許可持有可發射子彈具有殺傷力之改造槍枝罪處
    斷。又被告丁○○、乙○○及甲○○等人關於犯罪事實三、
    (一)、(二)、(三)販賣第二級毒品甲基安非他命部分之犯行
    ，彼此間有犯意聯絡及行為分擔，應依共同正犯論處（公訴
    意旨認為被告甲○○及丁○○就犯罪事實三關於綽號「阿明
    」以土造槍管半成品一枝折價向被告乙○○購買甲基安非他
    命部分之犯行，有犯意聯絡及行為分擔，尚有未洽）。被告
    丁○○先後多次販賣、轉讓第一、二級毒品海洛因、甲基安
    非他命犯行，時間緊接，基本犯罪構成要件相同，顯係各基
    於概括之犯意反覆為之，均為連續犯，應各依連續犯之規定
    ，各論以一販賣（轉讓）第一、二級毒品罪（其中連續販賣
    第二級毒品罪部分，論以一情節較重之共同販賣第二級毒品
    罪處斷），並加重其刑（惟因被告丁○○所犯連續販賣第一
    級毒品罪，其法定刑為死刑或無期徒刑部分，及所犯連續販
    賣第二級毒品罪，其法定刑為無期徒刑部分，均不得加重）
    。被告乙○○、甲○○先後多次販賣第二級毒品甲基安非他
    命犯行，時間緊接，基本犯罪構成要件相同，顯係各基於概
    括之犯意反覆為之，均為連續犯，應各依連續犯之規定，各
    論以一販賣第二級毒品罪，並加重其刑（惟因被告乙○○、
    甲○○所犯連續販賣第二級毒品罪，其法定刑為無期徒刑部
    分，均不得加重）。被告丁○○所為未經許可持有可發射子
    彈具有殺傷力之改造槍枝罪、販賣第一級毒品、販賣第二級
    毒品、轉讓第一級毒品及轉讓第二級毒品等罪間，犯意各別
    ，行為互殊，應予分論併罰。被告丁○○前曾因竊盜案件，
    經臺灣雲林地方法院於90年3月19日以89年度易字第487號刑
    事判決判處有期徒刑7月確定，並於91年7月20日縮短刑期執
    行完畢；另被告乙○○前曾因竊盜案件，分別經原審判處有
    期徒刑6月及1年而確定，並經原審於91年7月2日以91年度聲
    字第1195號裁定應執行刑為有期徒刑1年4月而確定，嗣於92
    年5月31日期滿執行完畢，有臺灣彰化地方法院檢察署刑案
    資料查註紀錄表、臺灣高等法院被告全國前案紀錄表各1份
    在卷可考，被告丁○○、乙○○於5年以內再犯本件有期徒
    刑以上之罪，均為累犯，皆應各依刑法第47條之規定，加重
    其刑（惟因被告丁○○所犯連續販賣第一級毒品罪，其法定
    刑為死刑或無期徒刑部分，及被告丁○○、乙○○所犯連續
    販賣第二級毒品罪，其法定刑為無期徒刑部分，均不得加重
    ）。原審認為被告丁○○，販賣之對象不多，販賣所得金額
    非鉅，販賣之數量及獲取之利益尚非龐大，未若專以販毒維
    生之毒梟可比，倘處以死刑或無期徒刑，實嫌過重，其犯罪
    在客觀上足以引起一般人之同情，情節堪可憫恕，故依刑法
    第59條之規定，酌量就被告丁○○上開販賣第一級毒品罪，
    酌減其刑，上開加重減輕事由，依法應先加後減之（惟死刑
    、無期徒刑部分，依法不得加重之）。又公訴人雖未敘及被
    告丁○○犯罪事實二、(二)及犯罪事實四、(三)之事實，惟
    上開部分分別與起訴書所載被告丁○○連續販賣第二級毒品
    犯行、轉讓第一、二級毒品犯行間，具有連續犯之裁判上一
    罪關係，均為起訴效力所及，原審自應併予審判，附此敘明
    。原審依毒品危害防制條例第4條第1項、第2項、第8條第1
    項、第2項、第18條第1項前段、第19條第1項，修正前槍砲
    彈藥刀械管制條例第11條第4項，刑法第11條前段、第2條第
    1項但書、第28條、第56條、第337條、第55條、第47條、第
    59條、第42條第2項、第37條第1項、第50條、第51條第5款
    、第8款、第38條第1項第1款，罰金罰鍰提高標準條例第1條
    前段、第2條，現行法規所定貨幣單位折算新臺幣條例第2條
    ，審酌被告丁○○、乙○○、甲○○三人年輕體健，明知施
    用毒品有害身心健康，竟分別販賣戕害身心之海洛因、甲基
    安非他命獲利，危害社會秩序，及渠等三人犯罪之動機、方
    法暨犯後態度等一切情狀，分別量處丁○○未經許可，持有
    可發射子彈具有殺傷力之改造槍枝，累犯，處有期徒刑壹年
    拾月，併科罰金新臺幣陸萬元，罰金如易服勞役，以新臺幣
    玖佰元即銀元佰元折算壹日，扣案如附表一所示之物均沒
    收；又連續販賣第一級毒品，累犯，處有期徒刑拾年，褫
    奪公權陸年；扣案如附表二、編號２、３、４所示之物均沒
    收，未扣案販賣第一級毒品所得之財物新台幣柒萬陸仟伍佰
    元均沒收之，如全部或一部不能沒收時，以其財產抵償之；
    又共同連續販賣第二級毒品，累犯，處有期徒刑拾年，褫奪
    公權伍年；扣案如附表二編號１所示之物均沒收銷燬之，扣
    案如附表二、編號２、３、４、５所示之物均沒收，未扣案
    販賣第二級毒品所得之財物新台幣壹萬陸仟伍佰元均沒收之
    ，如全部或一部不能沒收時，以其財產抵償之；又連續轉讓
    第一級毒品，累犯，處有期徒刑壹年陸月；又連續轉讓第二
    級毒品，累犯，處有期徒刑拾月。應執行有期徒刑貳拾年，
    併科罰金新臺幣陸萬元，罰金部分如易服勞役，以新臺幣玖
    佰元即銀元佰元折算壹日，褫奪公權陸年，扣案如附表一
    所示之物均沒收；扣案如附表二編號１所示之物均沒收銷燬
    之，扣案如附表二、編號２、３、４、５所示之物均沒收，
    未扣案販賣第一級毒品所得之財物新台幣柒萬陸仟伍佰元及
    第二級毒品所得之財物新台幣壹萬陸仟伍佰元均沒收之，如
    全部或一部不能沒收時，以其財產抵償之。乙○○共同連續
    販賣第二級毒品，累犯，處有期徒刑捌年，扣案如附表二、
    編號２、３、４、５、６所示之物均沒收，未扣案販賣第二
    級毒品所得之財物新台幣陸仟伍佰元均沒收之，如全部或一
    部不能沒收時，以其財產抵償之。甲○○共同連續販賣第二
    級毒品，處有期徒刑捌年陸月，扣案如附表二、編號２、３
    、４、５所示之物均沒收，未扣案販賣第二級毒品所得之財
    物新台幣陸仟伍佰元均沒收之，如全部或一部不能沒收時，
    以其財產抵償之。如原審主文所示之刑，另就被告丁○○所
    犯賣第一、二級毒品罪部分，依刑法第37條第1項之規定，
    併予宣告褫奪公權6年、5年，並定其應執行之刑（依據刑法
    第51條第5款但書之規定，有期徒刑不得逾20年），及就所
    犯未經許可持有可發射子彈具有殺傷力之改造槍枝罪併科罰
    金部分，諭知易服勞役之折算標準，褫奪公權部分，僅就其
    中最長期間執行之。另原審審酌被告丁○○、乙○○、甲○○三人上開犯罪情節，認以對被告丁○○、乙○○、甲○○
    三人分別量處如主文所示之刑已足懲其行，尚無另對渠等三
    人就販賣第一、二級毒品罪部分處以併科罰金刑之必要，附
    為敘明。
六、扣案之附表一所示之改造槍枝，屬違禁物，原審應依刑法第
    38條第1項第1款規定宣告沒收之。至於扣案改造子彈1顆、
    改造彈頭4顆、改造子彈半成品19顆、改造手槍護弓1個、火
    藥粉1包及底火98顆等物，或尚未具殺傷力，或與違禁物之
    性質不同，已經有內政部警政署刑事警察局鑑定書在卷可參
    ，均非屬違禁物，不併予沒收。扣案之如附表二編號１所示
    之第二級毒品甲基安非他命四包（警秤毛重合計約3.3公克
    ）為被告丁○○所有，供其販賣所用（犯罪事實二），原審
    另依同條例第18條第1項前段規定，宣告沒收銷燬之。
七、次按毒品危害防制條例第19條第1項規定，犯該條例第4條至
    第9條、第12條、第13條或第14條第1項、第2項之罪者，其
    供犯罪所用或因犯罪所得之財物，均沒收之，如全部或一部
    不能沒收時，追徵其價額或以其財產抵償之。本規定所稱「
    追徵其價額」者，必限於所沒收之物為金錢以外之其他財物
    而無法沒收時，始應追徵其價額，使其繳納與原物相當之價
    額。如所得財物為金錢而無法沒收時，應以其財產抵償之，
    而不發生追徵價額之問題（參閱最高法院93年台上字第274
    3號判決要旨）。本案扣案如附表二編號２、３之分裝毒品
    海洛因及甲基安非他命之夾鏈袋7個、吸管杓子1支，附表二
    編號４之聯絡販賣毒品海洛因及甲基安非他命之手機1具（
    犯罪事實二、三），附表二編號５之聯絡販賣毒品甲基安非
    他命之手機二具（犯罪事實三），分屬被告丁○○、乙○○
    所有，係分供被告丁○○、乙○○、甲○○販賣毒品海洛因
    、甲基安非他命所用之工具，均應依同條例第19條第1項沒
    收。至於被告丁○○販賣第一、二級毒品所得財物7萬6千5
    百元、1萬元（均未扣案），被告乙○○販賣第二級毒品所
    得財物如附表二編號６所示之土造槍管半成品1枝（已扣案
    ），被告丁○○、乙○○、甲○○共同販賣第二級毒品所得
    財物合計6千5百元（未扣案），原審依同條例第19條第1項
    之規定宣告沒收之，其中未扣案之販賣所得款項，如全部或
    一部不能沒收時，以其財產抵償之。核其認事用法，並無不
    合。被告丁○○、乙○○上訴空言指摘原審判決未當，惟原
    審認定被告二人犯行明確，已於理由中詳加敘明，其認定核
    無違誤，被告二人上訴為無理由，應予駁回。另被告甲○○
    上訴意旨略以：被告甲○○係因交友不慎，控制力弱而染有
    施用毒品之非行，嗣因無錢購買毒品供施用，毒癮發作時痛
    苦難當，受到共同被告丁○○給予少許毒品之誘因，一時思
    慮不足，而有代丁○○將毒品交付予購毒者之共同連續販賣
    第二級毒品之犯行，而非係為了牟取不法之暴利而販賣毒品
    ，另被告甲○○幫丁○○交付第二級毒品予購毒者之期間並
    不長，前後只有2次，所交付毒品之數量甚微，交付毒品之
    金額亦分別只有5百元或1千元而已。換言之被告甲○○關涉
    本案連續販賣第二級毒品之情節，應屬輕微，惡性亦輕，殊
    值一般社會大眾之同情，被告甲○○所犯共同連續販賣第二
    級毒品安非他命之部分，實有情微法重之情形，原審未詳析
    上情，遽依共同連續販賣第二級毒品，判處被告甲○○有期
    徒刑8年6月，實為過重而失入，而失情法之平，殊另被告甲○○難以甘服，故請鈞院惠依刑法第59條之規定，酌量減輕
    被告甲○○之刑罰云云，惟查原審已審酌被告犯罪一切情狀
    ，量刑亦妥適，原審此部分認事用法核無不當，被告甲○○
    上訴為無理由，亦應予駁回。
八、在被告丁○○所駕駛之車牌號碼PM-9148號自用小客車內扣
    得不明粉末1小包（淨重0.22公克），未發現法定毒品成分
    ，查無證據足以證明與本案有何關係，與法定沒收要件不符
    ，無從於本案沒收。至於在被告乙○○上開住處所扣得之海
    洛因1小包（淨重0.01公克）、吸食器1組、注射針筒1支，
    係分供被告乙○○施用，及施用海洛因、甲基安非他命所用
    之物，與本案無關，依據沒收之從刑應附隨主刑原則，亦無
    從於本案沒收，原審不併予沒收，核無不合，併此敘明。
九、被告乙○○經合法傳喚未到庭接受審判，爰不待其陳述，逕
    行判決。
十、據上論斷，應依刑事訴訟法第368條、第371條，判決如主文
    。
本案經檢察官丙○○到庭執行職務。
中    華    民    國    95    年    7    月    11     日
            刑事第六庭  審判長法  官  李  文  雄
                              法  官  邱  顯  祥
                              法  官  劉  連  星
上列正本證明與原本無異。
如不服本判決應於收受送達後十日內向本院提出上訴書狀，其未
敘述上訴之理由者並得於提起上訴後十日內向本院補提理由書（
均須按他造當事人之人數附繕本）。
                              書記官  陳  秀  真
中    華    民    國    95    年    7  月    12       日
附錄：本案論罪科刑法條全文
中華民國刑法第337條
意圖為自己或第三人不法之所有，而侵占遺失物、漂流物或其他
離本人所持有之物者，處500元以下罰金。
修正前槍砲彈藥刀械管制條例第11條第4項：
未經許可，持有、寄藏或意圖販賣而陳列第1項所列槍砲者，處
1年以上7年以下有期徒刑，併科新臺幣7百萬元以下罰金。
毒品危害防制條例第4條
製造、運輸、販賣第一級毒品者，處死刑或無期徒刑；處無期徒
刑者，得併科新臺幣1千萬元以下罰金。
製造、運輸、販賣第二級毒品者，處無期徒刑或7年以上有期徒
刑，得併科新臺幣7百萬元以下罰金。
製造、運輸、販賣第三級毒品者，處5年以上有期徒刑，得併科
新臺幣5百萬元以下罰金。
製造、運輸、販賣第四級毒品者，處3年以上10年以下有期徒刑
，得併科新臺幣3百萬元以下罰金。
製造、運輸、販賣專供製造或施用毒品之器具者，處1年以上7年
以下有期徒刑，得併科新臺幣1百萬元以下罰金。
前五項之未遂犯罰之。
毒品危害防制條例第8條
轉讓第一級毒品者，處1年以上7年以下有期徒刑，得併科新臺幣
1百萬元以下罰金。
轉讓第二級毒品者，處6月以上5年以下有期徒刑，得併科新臺幣
70萬元以下罰金。
轉讓第三級毒品者，處3年以下有期徒刑，得併科新臺幣30萬元
以下罰金。
轉讓第四級毒品者，處1年以下有期徒刑，得併科新臺幣10萬元
以下罰金。
前項之未遂犯罰之。
轉讓毒品達一定數量者，加重其刑至2分之1，其標準由行政院定
之。
附表一：
具殺傷力之由仿WALTHER廠PPK/S型半自動手槍製造之玩具手槍換
裝土造金屬槍管而成之改造槍枝1枝（槍枝管制編號：000000000
0號，含彈匣1個）。
附表二：
１、甲基安非他命4包（警秤毛重合計3.3公克）。
２、空塑膠夾鍊袋7個。
３、吸管杓子1支。
４、被告丁○○行動電話（0000000000號）乙具。
５、被告乙○○所有之行動電話2具（門號分別為0000000000、
    0000000000號）
６、土造槍管半成品1枝。
                                                      Ａ


司法院資訊處製作；財團法人民間司法改革基金會備份。
